臺灣新竹地方法院刑事裁定
111年度聲字第1278號
聲  請  人  臺灣新竹地方檢察署檢察官
受  刑  人  張家閎



上列聲請人因受刑人數罪併罰有二裁判以上，聲請定其應執行之
刑（111年度執聲字第898號），本院裁定如下：
    主  文
張家閎所犯如附表所示各罪所處之刑，應執行有期徒刑壹年拾壹
月。
    理  由
一、聲請意旨略以：上列受刑人張家閎因違反毒品危害防制條例
    等案件，先後經判決確定如附表（聲請書附表業經本院更正
    ，詳如本件附表所示），應依刑法第53條及第51條第5款，
    定其應執行之刑，爰依刑事訴訟法第477條第1項聲請裁定等
    語。
二、按數罪併罰，有二裁判以上者，依刑法第51條之規定，定其
    應執行之刑，刑法第53條固有明文，惟定應執行刑要於受刑
    人所犯數罪尚未執行完畢前，若已執行完畢，自無再定其應
    執行刑之必要；又被告所犯之數罪，如不符合刑法第51條定
    應執行刑之規定，而由檢察官分別簽發指揮書接續執行者，
    該數罪是否執行完畢，係以各罪是否執行完畢為準，並非以
    該數罪合計之刑全部執行完畢為斷。此與應併合處罰之數罪
    ，經法院分別判處有期徒刑確定，其中一罪先執行有期徒刑
    期滿後，法院又依檢察官之聲請，以裁定定數罪之應執行刑
    確定，其在未裁定前已先執行期滿之罪，因嗣後合併他罪定
    應執行刑之結果，檢察官所換發之執行指揮書係執行應執行
    刑，故僅應將其刑期自應執行刑中扣除，不能認為該罪已執
    行完畢之情形，究有不同（最高法院87年度台非字第371號
    刑事判決要旨可資參照）。故關於數罪併罰之裁判確定後，
    須該數罪尚未全部執行完畢，始應依刑法第53條之規定，定
    其應執行之刑；反之，如已全部執行完畢，則再無定其執行
    刑之必要。又是否合於定執行刑之要件，乃以檢察官向本院
    聲請時為準。
三、經查：
（一）本件受刑人張家閎前犯如附表所示之罪，均已分別確定在
      案等情，有臺灣新北地方法院108年度審訴字第1171號刑
      事判決書、本院109年度訴字第141號刑事判決書及臺灣高
      等法院被告前案紀錄表各1份附卷可按。其中附表編號2至
      3部分，業經本院以109年度訴字第141號刑事判決定應執
      行有期徒刑1年4月確定，亦有臺灣高等法院被告前案紀錄
      表附卷可佐。
（二）本件附表編號2、3所示之罪均係於附表編號1所示之罪判
      決確定前所犯，揆諸上開說明，附表所示之罪核與數罪併
      合處罰之規定無違，應得合併定其應執行刑。再本件附表
      編號2、3所示之罪之刑期係自民國110年7月18日至111年1
      1月17日，有臺灣高等法院被告前案紀錄表存卷可佐，而
      檢察官係於111年11月8日以臺灣新竹地方檢察署檢察官11
      1年度執聲字第898號、109年執字第2846號聲請書為本件
      定其應執行刑之聲請，並於111年11月15日繫屬於本院，
      有臺灣新竹地方檢察署111年11月14日竹檢介執敬109執28
      46字第1119043647號函暨其上本院收文章及上開聲請書在
      卷可稽。準此，於本院受理檢察官為本件聲請時（111年1
      1月15日），受刑人所犯附表編號2、3所示之罪尚未執行
      完畢，從而，檢察官提起本件定其應執行刑之聲請，於法
      尚無不合。
（三）從而，本件檢察官聲請定其應執行之刑，本院審核認聲請
      為正當，應定其應執行之刑，並衡酌受刑人所犯之罪之類
      型、可非難程度、各罪之行為時間、犯罪情節、態樣，所
      反映之受刑人之人格特性、對受刑人施以矯正之必要性、
      犯罪預防等情狀等情，為整體非難之評價，定其應執行刑
      如主文所示。
四、據上論斷，應依刑事訴訟法第477條第1項，刑法第53條、第
    51條第5款，裁定如主文。　　
中    華    民    國　　111　　年　 11　　月　　30  　日
                  刑事第二庭    法  官  林哲瑜
以上正本證明與原本無異。　　　　　　　　　
如不服本裁定應於送達後5日內向本院提出抗告狀。
中　　華　　民　　國　　111 　年　　11　　月　　30　　日
                                書記官  胡家寧

附表：
編號  1 2 3 罪名  毒品危害防制條例 （施用第一級毒品） 毒品危害防制條例 （持有第二級毒品純質淨重20公克以上） 毒品危害防制條例 （施用第一級毒品） 宣告刑  有期徒刑7月  有期徒刑1年 有期徒刑8月    編號2至3經本院以109年度訴字第141號判決定其應執行有期徒刑1年4月  犯罪日期  108年1月4日下午4時30分許 108年9月25日下午3時30分許至同日晚間10時許 108年9月25日 晚間7時許 偵查(自訴)機關年度及案號  臺灣新北地方檢察署108年度毒偵字第2055號 臺灣新竹地方檢察署109年度偵字第940號 臺灣新竹地方檢察署109年度偵字第940號 最後 事實審 法院 臺灣新北地方法院 臺灣新竹地方法院 臺灣新竹地方法院  案號 108年度審訴字第 1171號 109年度訴字第 141號 109年度訴字第 141號  判決日期 108年11月19日 109年4月17日 109年4月17日 確定 判決 法院 臺灣新北地方法院 臺灣新竹地方法院 臺灣新竹地方法院  案號 108年度審訴字第 1171號 109年度訴字第 141號 109年度訴字第 141號  確定日期 108年12月10日 109年5月14日 109年5月14日 備註  臺灣新竹地方檢察署109年度執助字第163號（臺灣新北地方檢察署109年度執字第1981號，徒刑期間自109年12月18日至110年7月17日） 臺灣新竹地方檢察署109年度執字第2846號（編號2至3應執行有期徒刑1年4月，徒刑期間自110年7月18日至111年11月17日）